【裁判字號】    90,易,2675
【裁判日期】    901014
【裁判案由】    贓物
【裁判全文】
臺灣板橋地方法院刑事判決                          九十年度易字第二六七五號
    公  訴  人  臺灣板橋地方法院檢察署檢察官
    被      告  甲○○
右列被告因贓物案件，經檢察官提起公訴（九十年度偵字第九四四０號），本院判決
如左：
    主  文
甲○○無罪。
    理  由
一、本件公訴意旨略以：被告甲○○於民國九十年五月二十日十二時許，在臺北縣三
    重市中山橋下跳蚤市場內，明知某不詳姓名之人所兜售之影像型萬用手冊五份、
    ＤＩＹ電腦用紙四十八份、彩色護貝膠膜廣告單二十七份及果凍蠟燭塑膠蓋八十
    三份等物係來路不明之贓物，仍以新台幣（下同）五百元之低價予以買受，並陳
    列於自己之攤位上販賣，嗣經被害人乙○○發現後，於九十年五月二十一日十一
    時四十五分許，報警查獲，因認被告涉犯刑法第三百四十九條第二項之故買贓物
    罪嫌等語。
二、按犯罪事實應依證據認定之，無證據不得推定其犯罪事實，又不能證明被告犯罪
    者，應諭知無罪之判決，刑事訴訟法第一百五十四條、第三百零一條第一項分別
    定有明文。次按在訴訟上用以證明事實之證據，須於通常一般之人均不致於有所
    懷疑，而得確信其為真實之程度者，始得據以為有罪之認定，倘其證明尚未達到
    此一程度，而有合理之懷疑性存在，致使無從為有罪之確信時，即應為無罪之判
    決，有最高法院七十六年台上字第四九八六號判例意旨可資參照。
三、本件公訴人認被告涉有刑法第三百四十九條第二項之故買贓物罪嫌，無非以被告
    所購買物品市價價值達五千元，此業據告訴人乙○○指證明確，然被告僅以十分
    之一之價格買入，謂其無贓物之認識，殊難置信等資為論據。經查：（一）上開
    物品係自被告擺設之攤位所查獲之情，固據告訴人指述綦詳，惟被告堅決否認有
    何故買贓物犯行，辯稱伊係在跳蚤市場擺設攤位販賣玩具，上開物品是向對面擺
    攤之人買的，因為是中午，所以用比較便宜價格買的，當初伊不知道是電腦用紙
    ，以為是普通紙，才買來當計算紙賣，伊不知道上開物品是贓物等語。查告訴人
    於本院審理中亦陳稱被告的攤位是賣玩具，且被告的車子上也都是玩具等情（詳
    本院九十年十月二日審判筆錄），是被告前開辯稱伊係在跳蚤市場擺攤賣玩具一
    節，即屬真實，為可採信。（二）次查，刑法第三百四十九條第二項之故買贓物
    ，係指行為人明知他人因財產犯罪所得之財物，仍故意以有償行為，取得該物之
    所有，因此必該行為人就該財物係屬贓物有所認識，始能成立本罪。本件查獲之
    物品分別係影像型萬用手冊、ＤＩＹ電腦用紙、彩色護貝膠膜廣告單及果凍蠟燭
    塑膠蓋等物，就其外觀並無可供辨視其真正所有人之標識，亦未如汽機車有行車
    執照以供判別，是就該等物品之現狀以觀，尚無可讓人懷疑係贓物之情形，且被
    告本係在跳蚤市場擺設攤位販賣玩具為業，因此收購其他攤販所售之便宜貨品再
    擺置其攤位販售，要與常情無違。再者，告訴人亦稱上開物品係伊公司（榮恩國
    際有限公司）之產品，公司的產品是交由大賣場販售等語，是該等物品既為市場
    上流通之貨品，則持有同型式產品之人自非少數，且非可特定，或為自大賣場所
    購得，或為買受者再行轉售或轉贈，而產品之價格亦可能隨市場上之供需而有變
    動，非可恆定，因而何能要求購買同型式產品之人如何分辨所購買之產品屬贓物
    與否，亦難以購買價格低於告訴人公司所定價格，即認購買者有贓物之認識。從
    而，尚難僅以被告以告訴人所指稱總價格之十分之一買入上開物品，即遽認其有
    贓物之認知。是被告辯稱不知道上開物品屬贓物等語，即堪採信。是本案在客觀
    尚未達於通常一般之人均不致於有所懷疑，而得確信被告確曾犯此罪之程度，自
    有合理懷疑之存在，難以前揭罪嫌相繩。此外，復查無其他積極證據足認被告有
    何故買贓物之犯行，既不能證明被告犯罪，依法應諭知其無罪之判決。
據上論斷，應依刑事訴訟法第三百零一條第一項，判決如主文。
本案經檢察官方伯勳到庭執行職務
中      華      民      國      九十      年      十      月    十七    日
                                  臺灣板橋地方法院刑事第三庭
                                          法  官  李  幼  妃
右正本證明與原本無異。
如不服本判決，應於判決送達後十日內，向本院提出上訴狀。
                                          書記官  強  梅  芳
中      華      民      國      九十      年      十      月    十九    日


司法院資訊處製作；財團法人民間司法改革基金會備份。
